臺灣高雄地方法院刑事判決　　　　　　　　　　　　九十二年度訴字第一七三四號
　　公　訴　人　臺灣高雄地方法院檢察署檢察官
　　被　　　告　甲○○
　　選任辯護人　張永昌律師
右被告因毒品危害防制條例案件，經檢察官提起公訴（九十二年度偵字第五五九四號
），本院判決如左：
    主  文
甲○○無罪。
    理  由
一、本件公訴意旨略以：被告甲○○明知ＭＤＭＡ搖頭丸及Ｋ他命係屬毒品危害防制
    條例第二條第二項第二款、第三款所規定之第二級、第三級毒品，未經許可，不
    得意圖販賣而持有，竟基於意圖販賣第二級毒品ＭＤＭＡ及第三級毒品Ｋ他命營
    利之犯意，隨身攜帶伺機出售牟利。嗣於九十二年三月九日凌晨一時四十分許，
    在高雄市苓雅區○○○路一四０號侏羅紀ＰＵＢ地下停車場為警查獲，並在其身
    上扣得所有意圖供販賣所用之ＭＤＭＡ搖頭丸九十二顆、Ｋ他命四十七顆，又於
    被告之友人乙○停放於該地下室之車牌號碼八三五二—ＦＤ號自用小客車內之駕
    駛座旁之中央扶手置物箱內，查扣被告所有之ＭＤＭＡ搖頭丸四十顆及Ｋ他命八
    十七顆，因認被告所為，係犯毒品危害防制條例第五條第二項、第三項之意圖販
    賣而持有第二級ＭＤＭＡ、第三級毒品Ｋ他命云云。
二、按犯罪事實應依證據認定之，無證據不得認定犯罪事實。不能證明被告犯罪者，
    應諭知無罪之判決，刑事訴訟法第一百五十四條第二項、第三百零一條第一項分
    別定有明文。又按事實之認定，應憑證據，如未能發現相當確實證據，或證據不
    足以證明，自不能以推測或擬制之方法，以為裁判之基礎。又認定犯罪事實所憑
    之證據，雖不以直接證據為限，間接證據亦包括在內，然而，無論直接或間接證
    據，其為訴訟上之證明，須達於通常一般人均不致有所懷疑，而得確信其為真實
    之程度者，始得據為有罪之認定，倘其證明尚未達到此一程度，而有合理懷疑之
    存在時，即無從為有罪之認定，最高法院著有四十年臺上字第八六號、七十六年
    臺上字第四九八六號判例可資參照。末按毒品危害防制條例第五條第二項、第三
    項所指之意圖販賣而持有第二級、第三級毒品罪，係指行為人基於販賣營利以外
    之原因而購入毒品，持有毒品後，始起意售賣營利為要件，亦即行為人除持有行
    為之外，其於持有後，萌生轉賣營利之主觀犯意者，方可成立該條犯罪。
三、本件公訴人認被告涉犯前揭犯行，無非係以：被告購得毒品後，隨身攜帶大量毒
    品外出，且被告所持有毒品之數量，遠超過其施用毒品所需之數量，並提出證人
    乙○、查獲警員張世昌之證詞、帳單二紙及扣案之第二級毒品ＭＤＭＡ、第三級
    毒品Ｋ他命為其論據。惟訊據被告堅詞否認有何公訴人所指之犯行，並辯稱：在
    伊身上查扣之Ｋ他命，是伊於九十二年三月六日購買，放在包包內，後來朋友找
    伊，伊直接將包包帶出去，另ＭＤＭＡ是伊於九十二年三月八日晚上十一時許，
    在侏羅紀ＰＵＢ地下室門口購買，放在口袋內，因為一次購買多數毒品比較便宜
    ，另在車上查扣之毒品，是伊被查獲前，在地下室撿到的，後來就被查獲，扣案
    的毒品都是自己要施用的，伊並沒有要販賣的意圖等語。
四、經查：
（一）被告於九十二年三月九日凌晨一時四十分許，乘坐於乙○所駕駛而停放在高雄
      市苓雅區○○○路一四０號侏羅紀ＰＵＢ地下停車場內之車牌號碼八三五二—
      ＦＤ號自用小客車內，為警查獲，經警在其身上扣得其所購買之第二級毒品Ｍ
      ＤＭＡ二十顆及第三級毒品Ｋ他命四十七顆，另在該汽車上之中央扶手置物箱
      內，查扣第二級毒品ＭＤＭＡ四十顆、Ｋ他命八十七顆等事實，業據被告供承
      屬實，並有高雄醫學大學附設中和紀念醫院檢驗報告一份及扣案之前揭毒品可
      稽，此部分之事實，堪可確認。
（二）又被告前因施用第二級毒品ＭＤＭＡ，經警於九十一年十月四日凌晨三時三十
      分許，在高雄市苓雅區下午二時四十五分許，在中華四路一四０號侏羅紀ＰＵ
      Ｂ地下停車場內為警查獲，經警採集其尿液送驗結果，呈ＭＤＭＡ陽性反應，
      並經裁定送觀察、勒戒等情，有臺灣高等法院被告全國前案紀錄表、本院九十
      二年度毒偵字第八九二號裁定各一份在卷可稽。又被告於九十二年三月九日凌
      晨一時四十分許，在高雄市苓雅區○○○路一四０號侏羅紀ＰＵＢ地下停車場
      為警查獲後，經警採集其尿液送驗結果，亦呈ＭＤＭＡ陽性反應一節，有高雄
      市立凱旋醫院高市凱醫檢字第００九五五號煙毒尿液檢驗成績書、尿液採證代
      碼對照表各一份在卷可稽。是被告先後既有施用第二級毒品ＭＤＭＡ之行為，
      而二度為警查獲，足見被告染有施用毒品ＭＤＭＡ之惡習，亦堪認定，是被告
      前揭所辯扣案之毒品是要供自己施用等語，應可採信。
（三）證人張世昌於偵訊及本院訊問時雖均證稱：當時伊看見乙○坐在駕駛座，被告
      坐在右前座，被告手裡拿錢並數錢等語（見九十二年六月三日偵訊筆錄、本院
      九十二年八月四日訊問筆錄），然被告堅詞否認有在乙○之汽車上數錢之行為
      ，況縱被告確有數錢之行為，亦難憑此逕認被告有意圖販賣而持有第二級毒品
      ＭＤＭＡ、第三級毒品Ｋ他命之行為。再佐以被告於警詢、偵訊中辯稱：伊在
      地下室看見乙○開車過來，伊就上車，要與乙○一起上樓跳舞，不久，警員就
      到場盤查等語，核與證人乙○於警詢中證稱：伊於九十二年三月九日凌晨一時
      四十分許，駕駛車號八三五二—ＦＤ號汽車，在高雄市苓雅區○○○路一四０
      號侏羅紀ＰＵＢ地下停車場車道上等候停車位時，看見甲○○，後來甲○○坐
      上汽車，要談到樓上跳舞的事情，不久就被警查獲等語（見九十二年三月九日
      警詢筆錄）相符，是被告所辯上情，應堪採信。
（四）又本案固扣得帳單二紙（記事本所撕下之紙頁），另被告於本院審理時雖供稱
      ：伊聽說該帳單上所載「衣」是指搖頭丸、「褲」是指Ｋ他命，「飯」好像是
    大麻等語。然該二紙帳單並未明確記載有何販售毒品之情。況被告堅詞否認該
      二紙帳單係伊所有，亦否認其上之筆跡係伊所寫，並辯稱：該二紙帳單及在車
      上扣得之毒品，是伊在被查獲前，在地下室撿到的，因警盤查，一時緊張，才
      將該毒品及該帳單塞進置物箱內等語。而並無證據足以證明該二張帳單係被告
      所書寫。再佐以被告素有購買毒品施用之前科，已如前述，從而，被告既有購
      買毒品之經驗，縱令其曾聽聞買賣毒品者所使用之術語，亦難僅以被告瞭解該
      二紙帳單所載之意義為何，即推認該帳單係被告所記載，而推認被告持有上開
      第二級、第三級毒品，而具有販賣之意圖。
（五）另在證人乙○汽車置物箱內，固查獲第二級毒品ＭＤＭＡ四十顆及Ｋ他命八十
      七顆，而在被告身上雖又查扣第二級毒品ＭＤＭＡ二十顆及第三級毒品Ｋ他命
      四十七顆。惟前揭毒品為警查獲時，均未見經以一小包分裝於夾鏈袋之情形，
      此業經證人即查獲之警員張世昌到庭結證屬實，並有警卷所附之照片可參，而
      本件亦未查獲被告持有預備供分裝之空夾鏈袋，亦難僅以查獲前揭數量之毒品
      ，即率認被告係意圖販賣而持有第三級毒品Ｋ他命。
（六）綜前所述，並無其他積極事證，自難僅以被告於案發當時持有前揭ＭＤＭＡ及
      Ｋ他命，即推認被告有欲將所持有之ＭＤＭＡ及Ｋ他命再行販賣營利之不法意
      圖。此外，本院復查無其他證據足認被告有販賣第二級毒品ＭＤＭＡ及第三級
      毒品Ｋ他命之意圖，既不能證明被告具有意圖販賣而持有前揭毒品之行為，揆
      諸前開判例意旨及法條說明，自應為無罪之諭知。
據上論斷，應依刑事訴訟法第三百零一條第一項，判決如主文。
中      華      民      國      九十三      年     一     月    三十    日
                                    臺灣高雄地方法院刑事第五庭
                                        審判長法官    李政庭
                                              法官    何秀燕
                                              法官    蘇雅慧
右正本證明與原本無異。
如不服本判決，應於判決送達後十日內，向本院提出上訴狀。
                                            書記官    林誠桂
中      華      民      國      九十三      年     一     月    三十    日
